臺灣苗栗地方法院刑事判決　　　　　　　　　　　　　九十一年度易字第三六號
　　公　訴　人　臺灣苗栗地方法院檢察署檢察官
　　被　　　告　己○○
右列被告因妨害自由等案件，經檢察官提起公訴（九十一年度偵緝字第八九、九六號
），本院判決如左：
    主  文
己○○連續以加害生命之事，恐嚇他人致生危害於安全，累犯，處有期徒刑捌月；又
連續以加害生命之事，恐嚇他人致生危害於安全，累犯，處有期徒刑柒月。應執行有
期徒刑壹年貳月。
    事  實
一、己○○前有違反麻醉藥品管理條例、違反肅清煙毒條例、賭博罪等犯罪紀錄，最
    近一次係於民國八十七年間因賭博案件，經法院判處有期徒刑六月確定，於八十
    七年九月十七日執行完畢。猶不知悔改，（一）先於九十年十月二十八日下午九
    時二十五分許，至苗栗縣苗栗市○○路站前十一號一樓「千里傳通訊世界」店內
    ，因不滿借錢未果，竟分別基於恐嚇及毀損之概括犯意，以加害身體之「你給我
    小心一點」等語，恐嚇該店店員戊○○，使之生畏怖心，並砸毀店內屬丁○○所
    有之椅子及旗幟，足以生損害於丁○○；旋於翌日下午二時十五分許，再度赴該
    店以「你店不用開了，你開一天我就砸一天」等加害財產之事，恐嚇該店負責人
    丁○○，致使丁○○心生恐怖而陷於不安，並持該店內之椅子砸向玻璃櫃，使玻
    璃櫃及櫃內行動電話十一支損壞不堪使用，足以生損害於丁○○；嗣於同年月三
    十日下午一時許，己○○在苗栗縣警察局苗栗分局北苗派出所製作筆錄時，見戊○○亦到該所，竟承前之恐嚇犯意，以其所有之行動電話及警員乙○○所有之錄
    音機（毀損錄音機部分未據告訴），朝戊○○之胸部丟擲，並出言恫稱：「你給
    我小心一點，我關一年八月出來你會死，你們不用開店」等加害生命、財產之事
    ，恐嚇戊○○，使戊○○再心生畏懼。（二）己○○另於同年月三十日中午十二
    時十分許，在苗栗縣苗栗市○○路七十八號「霸輪車業行」內，因車輛買賣事宜
    與上開車行負責人甲○○發生口角，竟持店內屬甲○○所有之電話機座砸向該店
    展示機車，並搗毀茶几上之茶壺，使前揭物品及機車車身二台損壞（毀損部分業
    據撤回告訴），甲○○及店員丙○○見狀立即上前，將之制伏在地，詎己○○另
    行基於恐嚇之概括犯意，以「若被關完會來殺你」、「如果不把錢還給我，要把
    你的店燒掉」、「你去打聽打聽，千里傳電話公司才被我砸毀」等加害生命、財
    產之事，恐嚇甲○○，使其心生畏懼。嗣於同年月三十日下午十一時許，己○○
    甫經臺灣苗栗地方法院檢察署檢察官因前開恐嚇等案件而命限制住居後，竟仍不
    知收歛，再度承前之恐嚇犯意，前往「霸輪車業行」外，對甲○○大聲恐嚇稱：
    「你怎麼告我沒有用，你店不要開，我要給你放火，還要殺死你」等加害生命、
    財產之事，致甲○○亦心生畏懼。
二、案經丁○○、甲○○等訴由苗栗縣警察局苗栗分局移送臺灣苗栗地方法院檢察署
    檢察官偵查起訴。
    理  由
一、訊據被告己○○除否認有於九十一年月三十日下午十一時許，前往上述「霸輪車
    業行」外，對甲○○大聲恐嚇稱：「你怎麼告我沒有用，你店不要開，我要給你
    放火，還要殺死你」等語之事實外，對於右揭其餘毀損及恐嚇危害安全犯行均自
    白不諱。經查，上開事實（一）所示被告毀損丁○○所有物品及先後恐嚇丁○○
    、戊○○之事實，業據被告於本院審理時自白不諱，核與告訴人丁○○、被害人
    戊○○於警訊及本院審理時指述情節暨證人乙○○於本院審理時結證情節相符，
    並有報告乙紙及相片八幀附卷可證（參見九十一年偵字第一七八二號卷第二十三
    頁、第三十一頁至第二十四頁），被告此部分自白核與事實相符，應堪採信。次
    查，上開事實（二）所示被告於同年月三十日中午十二時十分許，在上述「霸輪
    車業行」內，毀損告訴人甲○○所有之電話等物並出言「若被關完會來殺你」、
    「如果不把錢還給我，要把你的店燒掉」、「你去打聽打聽，千里傳電話公司才
    被我砸毀」等語恐嚇甲○○之事實，業據被告於本院審理時自白不諱，核與告訴
    人甲○○迭於警訊、偵查中及本院審理時指述情節暨證人丙○○於偵查中證述情
    節相符，並有照片六幀附卷可證（參見九十年偵字第五０七０號卷第十九頁、第
    二十頁），被告此部分自白亦核與事實相符，而堪採信。另查，被告確有於九十
    一年月三十日下午十一時許，再度前往上述「霸輪車業行」外，對甲○○大聲恐
    嚇稱：你怎麼告我沒有用，你店不要開，我要給你放火，還要殺死你等語之事實
    ，業據告訴人甲○○迭於偵查中及本院審理時指訴明確，核與證人丙○○於偵查
    中證述情節相符，參以被告於本院審理時亦自承：離開地檢署後，曾騎機車至「
    霸輪車業行」外，說「我回來了」等情，並有機車買賣訂購書影本乙紙在卷可參
    ．足徵被告確因不滿告訴人甲○○未給付機車買賣尾款及報警處理，而再度至「
    霸輪車業行」外，並對甲○○大聲恐嚇無誤，是被告否認此部分恐嚇犯行，要係
    卸責之詞，不足採信。綜上所述，本件事證已臻明確，被告犯行洵堪認定。
二、核被告就上述事實（一）所為，係犯刑法第三百零五條之恐嚇危害安全罪、同法
    第三百五十四條之毀損罪；就上述事實（二）所為，係犯刑法第三百零五條之恐
    嚇危害安全罪。被告於上述事實（一）所示時地先後以加害生命、身體、財產之
    事，恐嚇他人，又被告於上述事實（二）所示時地先後以加害生命、財產之事，
    恐嚇他人，應均論以情節較重之以加害生命之事而恐嚇之罪。被告於上述事實（
    一）所犯前開恐嚇、毀損二罪，均先後有多次犯行，時間緊接，且所犯均係犯罪
    構成要件相同之罪名，顯皆係基於概括犯意而為之，均為連續犯，應分別依刑法
    第五十六條之規定加重其刑；又所犯前開恐嚇、毀損二罪間，有方法、結果之關
    係，為牽連犯，應依刑法第五十五條之規定，從一重之恐嚇罪處斷。另被告所犯
    上述事實（一）、（二）所示之二連續恐嚇罪間，其恐嚇對象不同，原因亦有所
    不同，堪認其犯意各別，應予分論併罰。末查被告前因賭博案件，經法院判處有
    期徒刑六月確定，於八十七年九月十七日執行完畢，有臺灣苗栗地方法院檢察署
    刑案資料查註紀錄表、臺灣高等法院被告全國前案紀錄表在卷可稽，其受有期徒
    刑執行完畢後，五年內再犯有期徒刑以上之本件各罪，為累犯，應分別依刑法第
    四十七條之規定，遞加重其刑。爰審酌被告犯罪之動機、目的、手段，犯罪所生
    之危害非輕及犯罪後之態度尚好等一切情狀，分別量處如主文所示之刑，並定其
    應執行之刑。
三、公訴意旨另以：被告於九十年十月三十日中午十二時十分許，在苗栗縣苗栗市○○路七十八號「霸輪車業行」內，因車輛買賣事宜與上開車行負責人甲○○發生
    口角，竟持店內屬甲○○所有之電話機座砸向該店展示機車，並搗毀茶几上之茶
    壺，使前揭物品及機車車身二台損壞，因認被告亦涉有刑法第三百五十四條之毀
    損罪嫌云云。按，刑法第三百五十四條之罪，依同法第三百五十七條之規定須告
    訴乃論；又告訴乃論之罪，其告訴經撤回者，固應諭知不受理之判決，此觀刑事
    訴訟法第三百零三條第三款規定自明。茲因告訴人甲○○於本院審理時當庭撤回
    上述毀損部分之告訴，惟公訴人認此部分與被告就上述事實（二）所示恐嚇而經
    論罪科刑部分具有方法、結果之牽連犯關係，而為裁判上一罪，爰不另為不受理
    之諭知，附此敘明。
據上論斷，應依刑事訴訟法第二百九十九條第一項前段，刑法第五十六條、第三百零
五條、第三百五十四條、第五十五條、第四十七條、第五十一條第五款，罰金罰鍰提
高標準條例第一條前段，判決如主文。
本案經檢察官黃棋安到庭執行職務。
中      華      民      國    九十一    年      七      月     十六     日
                                    臺灣苗栗地方法院刑事第二庭
                                        法  官  林  燦  都
右正本證明與原本無異。
如不服本判決，應於送達後十日內向本院提出上訴狀（須附繕本），上訴於臺灣高等
法院臺中分院。
                                        書記官  陳  建  分
中      華      民      國    九十一    年      七      月     十六     日
附錄論罪科刑法條
刑法第三百零五條
以加害生命、身體、自由、名譽、財產之事，恐嚇他人致生危害於安全者，處二年以
下有期徒刑、拘役或三百元以下罰金。
刑法第三百五十四條
毀棄、損壞前二條以外之他人之物或致令不堪用，足以生損害於公眾或他人者，處二
年以下有期徒刑、拘役或五百元以下罰金。
